【裁判字號】    94,交抗,964
【裁判日期】    950119
【裁判案由】    違反道路交通管理處罰條例
【裁判全文】
臺灣高等法院交通事件裁定             94年度交抗字第964號
抗  告  人
即受處分人  甲○○
上列抗告人因違反道路交通管理處罰條例案件，不服臺灣臺北地
方法院，中華民國九十四年十一月三十日所為裁定（九十四年度
交聲字第一二二０號），提起抗告，本院裁定如下：
    主  文
抗告駁回。
    理      由
一、本件抗告意旨略以：北市裁二字第 22 ─ AM0000000 號違
    規事實記載：「騎樓停車，駕駛人不在場」與當時實情不符
    ，當時駕駛人有在場，並向照相警員告知「送個報紙，一分
    鐘即走」（見照片中，駕駛人有在場，且被拍到）；為維護
    抗告人之權益，務必傳喚抗告人到庭親自面述云云。
二、依道路交通安全規則規定，該規則所用名詞釋義如左：一、
    汽車：指在道路上不依軌道或電力架線而以原動機行駛之車
    輛（包括機器腳踏車）；人行道不得臨時停車；在禁止臨時
    停車處所不得停車，道路交通安全規則第二條第一項第二款
    、第一百十一條第一項第一款、第一百十二條第一項第一款
    分別定有明文。再按該規則所用名詞釋義如左：三、人行道
    ：指為專供行人通行之騎樓、走廊及劃設供行人行走之地面
    道路與人行天橋及人行地下道；而汽車駕駛人在禁止臨時停
    車處所停車者，應處新台幣（下同）600 元以上 1,200 元
    以下之罰鍰，道路交通管理處罰條例第三條第三款、第五十
    六條第一項第一款亦定有明文。
三、本院查：
（一）本件抗告人所有車輛於民國（下同）九十四年九月十五日
      中午十二時二十九分許，在下列建築物之騎樓內停車之事
      實，有臺北市政府警察局中山分局九十四年十一月九日北
      市警中分交字第09435688900號函、採證照片一幀在卷可
      稽，復為抗告人所不爭執，抗告人之違規行為，堪以認定
      。
（二）又騎樓乃專供行人通行之處所，禁止臨時停車，亦不得停
      車，縱抗告人所辯其人在現場乙節屬實，然其將所駕駛之
      機車停放在禁止臨時停車而不得停車之處所，已違反前述
      交通法規之規定甚為明顯，縱如抗告人所言，其當時在場
      並向舉發員警打招呼，並只停一分鐘，仍無從解免其應負
      之違規責任，是抗告人之上開辯詞，尚無足採。
四、本件原處分機關即臺北市交通事件裁決所以抗告人即受處分
    人甲○○於民國九十四年九月十五日中午十二時二十九分許
    ，將其所有車牌號碼「 ARW － 300 號」重型機車停放在臺
    北市○○○路○段十六號周邊之騎樓時，為臺北市政府警察
    局交通警察大隊員警以科學儀器相機取得證據資料之相片後
    ，即以「騎樓停車，駕駛人不在場」之違規事由逕行舉發，
    嗣抗告人於應到案日期前向原處分機關提出申訴，經原處分
    機關請舉發單位調查結果，仍認抗告人確有前述違規行為，
    原處分機關乃依前揭道路交通管理處罰條例第五十六條第一
    項第一款之規定，裁處抗告人罰鍰六百元。而抗告人向原審
    法院聲明異議，以：當時抗告人在現場，並向舉發員警招手
    打招呼為由，請求撤銷原處分，原審依上開四之理由，認抗
    告人確有在前揭時地將其前開車號重型機車停放在禁止臨時
    停車之人行道之違規行為，原處分機關依前揭道路交通管理
    處罰條例第五十六條第一項第一款之規定，裁處抗告人六百
    元之罰鍰，其認事用法尚無違誤，量處之罰鍰亦稱妥適。本
    件抗告人猶執前詞指摘原審裁定不當，為無理由，自應將其
    抗告駁回。
五、據上論結，應依道路交通案件處理辦法第二十六條，刑事訴
    訟法第四百十二條，裁定如主文。
中    華    民    國    95    年    1     月    19    日
                  刑事第八庭審判長法  官  吳  敦
                                  法  官  張傳栗
                                  法  官  許增男
以上正本證明與原本無異。
不得再抗告。
                                  書記官  葉金發
中    華    民    國    95    年    1     月    19    日


司法院資訊處製作；財團法人民間司法改革基金會備份。
